【裁判字號】    92,上易,222
【裁判日期】    920506
【裁判案由】    竊盜
【裁判全文】
臺灣高等法院高雄分院刑事判決          九十二年度上易字第二二二號
    上  訴  人  台灣屏東地方法院檢察署檢察官
    被      告  丁○○
右上訴人因被告竊盜案件，不服臺灣屏東地方法院九十一年度易字第一０八五號中華
民國九十一年十二月三日第一審判決（起訴案號：臺灣屏東地方法院檢察署九十一年
度偵字第三三０三號，併辦案號同署九十一年度偵字第六三六一號、六五一九號），
提起上訴，本院判決如左：
      主      文
原判決關於丁○○部分撤銷。
丁○○連續攜帶兇器踰越牆垣竊盜，處有期徒刑壹年。
扣案之活動扳手貳支、鉗子貳支、剪刀貳支、螺絲起子壹支、刀子壹支均沒收。
      事      實
一、丁○○意圖為自己不法之所有，基於概括犯意，夥同已判決確定之鄭金地，於九
    十一年五月二日十六時三十分，攜帶其所有客觀上足供兇器使用之活動扳手二支
    、鉗子二支、剪刀二支、螺絲起子一支及刀子一支，至位於屏東縣枋寮鄉○○村
    ○○路一八○巷八十一號乙○○住處，由丁○○踰越圍牆，進入乙○○住處，持
    上揭工具拆卸鋁門，鄭金地則在屋外把風接應，適乙○○於住處二樓聽聞異聲而
    下樓查看，並當場逮捕丙拆卸鋁門窗之丁○○而未遂，嗣於警方到場前丁○○乘
    機掙脫而逃逸，鄭金地則為警當場逮捕，並於乙○○屋內扣得活動扳手二支、鉗
    子二支、剪刀二支、螺絲起子一支及刀子一支等物。
二、丁○○又本前述不法所有之概括犯意，於九十一年八月十八日十八時許，在屏東
    縣枋寮鄉○○路七十五號前，竊取甲○○之妻王楊春華所有車號ＷＱＬ－八七二
    號輕機車一輛，得手後，於九十一年九月三日二十三時許，將該贓車騎至屏東縣
    枋寮鄉○○村○○路一六七號陳志勝住處，由陳志勝改懸其所竊得之ＵＳＢ－九
    五０號車牌使用，經警於九十一年九月二十三日十六時二十分，在屏東縣枋寮鄉
    枋寮國小前查獲。
三、丁○○仍本於不法所有之概括犯意，於九十一年八月二十七日十九時四十分許，
    攜帶其所有剪刀一支，踰越圍牆，進入戊○○位於屏東縣佳冬鄉○○路一五八之
    二號住處，以剪刀竊取戊○○所有電纜線十八公尺，於得手之後，將電纜線先丟
    出牆外準備逃離之際，為路人報警，經警圍捕未著而逃逸。
四、案經屏東縣警察局枋寮分局報請臺灣屏東地方法院檢察官偵查起訴及移送併辦。
      理      由
一、被告丁○○經合法傳喚無丙當理由不到庭，亦未提出書狀答辯，惟於原審就前述
    第一項之犯罪事實辯稱：伊未竊取乙○○良鋁門，伊僅係自乙○○門前經過，後
    與乙○○談話不愉快，伊就走了云云。
二、經查前述第一項之犯罪事實，據已判決確定之共犯被告鄭金地於第一次警訊供稱
    ：「（問：乙○○家中遭竊之物品為何人所竊，你是否知道）答：我知道，是丁○○進去行竊的」「（問：現場遺留之做案工具活動扳手二支、鉗子二支、剪刀
    二支及刀子一支是何人所有）答：是丁○○所有的」「（問：是誰提議要進去行
    竊的）答：是丁○○」「（問：丁○○經被害人乙○○發現時，拆下之鋁門窗遺
    留現場外是否為丁○○所為遺留）答：是的丁○○」，第三次警訊供稱：「（問
    ：警方所扣案的犯罪工具你能肯定是丁○○所有嗎？你如何肯定？）答：因為裝
    用螺絲起子等犯罪工具的袋子我認得，是丁○○的沒錯」等語，是被告丁○○所
    辯，顯係卸責之詞，不足採信。而其於第二次警訊時供稱：「我今天要去找朋友
    ，經過行竊地點時，被丁○○叫下來，丁○○向我說他要進去拿東西，叫我在外
    面看，如看到有人來時叫他，之後屋主乙○○下樓捉住丁○○說為何偷他財物..
    . 」等語，其嗣於原審改稱當天因林慶德家門未鎖，故進入看電視，嗣因聽到丁○○與乙○○吵架之聲音就出來看等語已有所疑，再證人林慶德於原審證稱：「
    我到家時，我家的門是鎖著，他（鄭金地）當天應該沒有去我家，我家不是任何
    人可以自由進出」等語，足見被告鄭金地於原審前揭所辯，顯係卸責之詞，不足
    採信，又被告丁○○所拆卸之鋁門，以一人之力，顯難帶離現場，此有遭拆卸之
    鋁門相片一幀在卷可按，益見鄭金地係與被告丁○○基於共同犯意之聯絡共同著
    手行竊無誤。此外，並有贓物保領結一紙、現場照片六幀在卷可憑，復有活動扳
    手二支、鉗子二支、剪刀二支、螺絲起子一支及刀子一支等物扣案足佐，本件事
    證明確，犯行堪予認定。
三、次查前述第二項之犯罪事實，業據陳志勝於警訊時供稱該贓車是由被告行竊，交
    由伊使用，伊乃改懸自己竊得之ＵＳＢ－九五０號車牌等語，而該贓車確係甲○○之妻王楊春華所有，於前述時地遭竊，此亦經甲○○警訊時供明，並有贓物領
    據一紙可證，此部分罪證明確，犯行亦可認定。
四、又查前述第三項之犯罪事實，業據被告九十一年十月十二日警訊時坦白承認，核
    與戊○○指訴情節相符，並有贓物領據一紙可稽，此部分罪證亦很明確，犯行至
    堪認定。
五、被告於前述第一、三項之犯行，所攜帶之活動扳手、鉗子、剪刀、螺絲起子、刀
    子，均足以傷害人之身體，自屬兇器，核犯刑法第三百二十一條第一項第二、三
    款攜帶兇器踰越牆垣竊盜罪，第一項之犯行，與鄭金地共犯，且屬未遂，被告於
    前述第二項之犯行，係犯同法第三百二十條第一項竊盜罪，先後多次行竊，乃基
    於概括犯意，犯同一罪名，為連續犯，以一罪論，應論以情節較重之加重竊盜既
    遂罪，前述第二、三項犯行，雖未經檢察官起訴，但與起訴部分有連續犯裁判上
    一罪關係，為起訴效力所及，本院應一併論究。
六、原審據以論罪科刑，固非無見。但未及論究前述第二、三項之犯行，自有未洽，
    檢察官上訴執此指摘原判決不當，為有理由，應予撤銷改判。審酌被告三次行竊
    ，所竊財物雖不多，但短時期內行竊三次，足見素行非佳，惟念贓物均已發還被
    害人等一切情狀，量處如主文第二項所示之刑，扣案活動扳手二支、鉗子二支、
    剪刀二支、螺絲起子一支及刀子一支等物為被告丁○○所有供犯罪所用之物，業
    據共犯鄭金地供明在卷，爰依刑法第三十八條第一項第二款，併予宣告沒收。被
    告於前述第三項行竊所攜帶之兇器剪刀一支，未據扣案，亦查無該剪刀之特徵以
    利執行，為免執行困難，爰不予諭知沒收，併此明。
七、被告經合法傳喚，無丙當理由不到庭，爰不待其陳述逕行判決。
據上論結，應依刑事訴訟法第三百六十九條第一項前段、第三百六十四條、第三百七
十一條、第二百九十九條第一項前段、刑法第五十六條、第三百二十一條第一項第二
、三款、第三十八條第一項第二款判決如主文。
本案經檢察官鄭文貴到庭執行職務。
中    華    民    國     九十二     年       五       月        六      日
                              臺灣高等法院高雄分院刑事第八庭
                                  審判長法官  郭雅美
                                        法官  裕斗
                                        法官  江泰章
右丙本證明與原本無異。
不得上訴。
                                      書記官  郭榮芳
中    華    民    國     九十二     年       五       月        七      日
附錄：本判決論罪科刑法條：
刑法第三百二十一條第一項第二、三款
犯竊盜罪而有左列情形之一者，處六月以上五年以下有期徒刑：
二、毀越門扇、牆垣或其他安全設備而犯之者。
三、攜帶兇器而犯之者。
                                                                        Ｑ


司法院資訊處製作；財團法人民間司法改革基金會備份。
